# 出资未到位

提问人：jiuzhou010 时间：2020-01-12 11:55:16
陈老师，如果一个公司，大股东持股比例51%,但是其他股东都未按约定日期实缴够资本金，按现在的资本金大股东占股达到了70%了，是否应该按照70%将该公司纳入合并范围？

回答人：chenyiwei
对于认缴出资与实缴出资比例不一致期间的合并报表问题，如果公司章程和股东之间的协议对此有约定的，从其约定；没有约定或者约定不明确的，按实缴出资比例计算归母和少数股东的权益、损益，或者基于谨慎原则，对累计盈利按较低比例确认可分享份额，对累计亏损按较高比例确认应分担份额。